臺灣臺南地方法院刑事判決
111年度交簡上字第78號
上  訴  人                    
即  被  告  陳明德


選任辯護人  裘佩恩律師(法扶律師)
            莊佳蓉律師(法扶律師)
上列上訴人即被告因公共危險案件，不服本院中華民國111年3月
2日111年度交簡字第710號第一審刑事簡易判決（聲請簡易判決
處刑書案號：111年度營偵字第96號），提起上訴，本院管轄之
第二審合議庭判決如下：
    主  文
上訴駁回。
    犯罪事實及理由
一、按「上訴得對於判決之一部為之。對於判決之一部上訴者，
    其有關係之部分，視為亦已上訴。但有關係之部分為無罪、
    免訴或不受理者，不在此限。上訴得明示僅就判決之刑、沒
    收或保安處分一部為之。」刑事訴訟法第348條定有明文。
　　又依刑事訴訟法第455條之1第3項規定，對於簡易判決之上
    訴，準用同法第3編第1章及第2章除第361條外之規定。原審
    判決後，檢察官並未提起上訴，被告明示僅就原判決量刑部
    分提起上訴（本院卷第9至10頁、第51頁、75頁），是本件
    審判範圍僅就原判決犯罪事實之量刑妥適與否進行審理。關
    於犯罪事實、證據及法令之適用，均引用本院第一審簡易判
    決書之記載（如附件）。
二、上訴人即被告（以下簡稱被告）上訴意旨略以：請審酌被告
    為中低收入戶，需扶養母親及未成年子女，請求從輕量刑等
    語。
三、按量刑之輕重，係事實審法院得依職權自由裁量之事項，茍
    已斟酌刑法第57條各款所列情狀而未逾越法定刑度，則不得
    遽指為違法；又刑罰之量定屬法院自由裁量之職權行使，但
    仍應審酌刑法第57條所列各款事由及一切情狀，為酌量輕重
    之標準，並非漫無限制，在同一犯罪事實與情節，如別無其
    他加重或減輕之原因，下級法院量定之刑，亦無過重或失輕
    之不當情形，則上級法院對於下級法院之職權行使，原則上
    應予尊重（最高法院72年度台上字第6696號判例、85年度台
    上字第2446號判決意旨可資參照）。
　　    本件原審審酌被告有如起訴書犯罪事實欄所載之前案科
　　刑及執行紀錄，有臺灣高等法院被告前案紀錄表附卷可按，
　　其受有期徒刑之執行完畢，5年以內故意再犯有期徒刑以上
　　之罪，符合刑法第47條第1項累犯所定之要件，且依司法院
　　釋字第775號解釋意旨審酌本案被告犯罪情節，並無因適用
　　累犯規定加重最低本刑致無法處以最低法定本刑，而使被告
　　所受刑罰超過所應負擔罪責之罪刑不相當情形，是本件自仍
　　有累犯加重其刑規定之適用（本件判決日期在最高法院111
　　年4月27日111年度台上大字第5660號裁定之前）；並審酌酒
　　後不應駕車之觀念，已透過教育、宣導及各類媒體廣為介
　　紹、傳達各界周知多年，且被告前已有酒後駕車之公共危險
　　前案紀錄，仍漠視法令規範，於精神狀態受酒精影響之狀態
　　下，猶騎車上路，枉顧其他用路人之安全；惟念被告犯後坦
　　承犯行，態度尚佳，暨其自述之智識程度、家庭狀況、查獲
　　時吐氣所含酒精濃度等一切情狀，量處被告有期徒刑5月。
　　經核被告所犯修正前第185條之3第1項第1款之公共危險（酒
    後駕車）罪之法定刑為2年以下有期徒刑，得併科20萬元以
    下罰金，是原審量刑已遠在中度刑以下；而被告前曾於106
    、107年間因公共危險（酒後駕車）罪經本院先後判處有期
    徒刑2月、4月、3月確定，有臺灣高等法院被告前案紀錄表
    附卷可憑。本件原審量處被告有期徒刑5月，核其量處之刑
    度並無違法或顯然過重，亦無何科刑與罪責不相當之瑕疵可
    指。被告上開上訴意旨指摘原判決量刑不當，請求從輕量刑
    ，其上訴為無理由，應予駁回。
據上論斷，應依刑事訴訟法第455條之1第1項、第3項、第364條
、第368條、第373條，判決如主文。
本案經檢察官林怡君聲請以簡易判決處刑，檢察官甲○○到庭執行
職務。
中　　華　　民　　國　　111 　年　　7 　　月　　27　　日
                  刑事第一庭  審判長法  官  梁淑美
　　　　　　　　　 
                                    法  官  陳品謙
　　　　　　　　　　　　　　　　　　
                                    法  官  鄭文祺
以上正本證明與原本無異。
不得上訴。
　　　　　　　　　　　　　　　　　　書記官　黃政偉　　　
中　　華　　民　　國　　111 　年　　7 　　月　　28　　日